【裁判字號】    90,易,2122
【裁判日期】    900706
【裁判案由】    違反著作權法
【裁判全文】
臺灣高雄地方法院刑事判決                          九十年度易字第二一二二號
    公  訴  人  臺灣高雄地方法院檢察署檢察官
    被      告  甲○○
右列被告因違反著作權法案件，經檢察官提起公訴（九十年度偵字第七三０五號）及
移送併案審理（九十年度偵字第一一五八四號），本院判決如左：
    主  文
甲○○共同連續以明知為侵害著作權之物，意圖營利而交付之方法侵害他人之著作權
，處有期徒刑參月，如易科罰金，以參佰元折算壹日。緩刑參年。
扣案如附表所示之盜版影音光碟片壹佰參拾捌片、廣告紙壹片、箱子壹個、現金新台
幣壹佰元，均沒收。
    事  實
一、甲○○明知綽號「俊男」之不詳年籍姓名成年男子所有之影音光碟片，為未經美
    商迪士尼企業股份有限公司、美商時代華納娛樂公司、美商廿世紀福斯影片股份
    有限公司、美商美國環球影片股份有限公司、美商哥倫比亞股份有限公司、美商
    新線製作股份有限公司、美商米高梅影片股份有限公司、美商派拉蒙影片股份有
    限公司授權，而擅自重製該等公司享有著作權之影音著作，竟與綽號「俊男」者
    基於意圖營利之概括犯意聯絡，自民國九十年四月十二日起，由「俊男」提供盜
    版影音光碟片，並以每日營業額二成之代價雇用甲○○，而由甲○○負責在高雄
    市左營區○○○路黃昏市場內擺設攤位，以每套（內含二片盜版影音光碟片）新
    台幣（下同）一百元之價格，連續將盜版影音光碟片販賣予不特定人多次。嗣於
    同年月十三日十八時二十分許，在上開市場攤位為警當場查獲，並扣得如附表所
    示之盜版音樂光碟片一百三十八片。
二、案經美商迪士尼企業股份有限公司、美商時代華納娛樂公司、美商廿世紀福斯影
    片股份有限公司、美商美國環球影片股份有限公司、美商哥倫比亞股份有限公司
    、美商新線製作股份有限公司、美商米高梅影片股份有限公司、美商派拉蒙影片
    股份有限公司訴由高雄市政府警察局苓雅分局移送臺灣高雄地方法院檢察署檢察
    官偵查起訴及移送併案審理。
    理  由
一、訊據被告甲○○對於前揭時地，以每日營業額二成之代價受雇於綽號「俊男」之
    不詳年籍、姓名成年男子看顧攤位，而以每套一百元之價格販賣盜版影音光碟片
    予不特定人，至為警查獲為止，已售出多片盜版光碟片之事實，均坦認在卷，核
    與告訴代理人袁仁國、施育霖指訴情節相符，並有如附表所示盜版影音光碟片一
    百三十八片、廣告紙一片、箱子一個、現金新台幣一百元扣案及上開影音著作權
    權利證明清冊一份、相片四張附卷可稽，是被告自白與事實相符，本件事證明確
    ，被告犯行洵堪認定。
二、核被告所為係犯著作權法第九十三條第三款、第八十七條第二款之明知為侵害著
    作權之物意圖營利而交付罪。其與綽號「俊男」之不詳年籍、姓名成年男子，就
    上開犯行，有犯意聯絡及行為分擔，為共同正犯。又被告以一行為同時侵害美商
    迪士尼企業股份有限公司、美商時代華納娛樂公司、美商廿世紀福斯影片股份有
    限公司、美商美國環球影片股份有限公司、美商哥倫比亞股份有限公司、美商新
    線製作股份有限公司、美商米高梅影片股份有限公司、美商派拉蒙影片股份有限
    公司之著作財產權，為想像競合犯，應依刑法第五十五條前段從一重處斷。再被
    告先後多次販賣犯行，時間緊接，方法相同，觸犯構成要件相同之罪名，顯係基
    於概括犯意為之，為連續犯，應依刑法第五十六條規定論以一罪，並依法加重其
    刑。公訴人移送併案審理部分與前揭論罪科刑部分事實同一，屬實質上一罪，自
    得由本院併予審理。爰審酌被告貪圖個人不法利益，侵害他人智慧財產權，行為
    殊不足取，致告訴人等辛苦創作，遭受重大打擊，使社會、一般國民同因其侵害
    智慧財產權行為，付出相當代價，惟念其為警查獲後，坦承犯行，態度良好等一
    切情狀，酌情量處如主文所示之刑，並諭知易科罰金之折算標準。扣案如附表所
    示之盜版影音光碟片一百三十八片、廣告紙一片、箱子一個、現金新台幣一百元
    ，為共犯「俊男」所有，且為供犯罪所用、犯罪所得之物，業據被告供明在卷，
    爰併依刑法第三十八條第一項第二款、第三款規定宣告沒收。又被告前未曾受有
    期徒刑以上刑之宣告，有本院被告院內索引卡紀錄表、臺灣高等法院被告全國前
    案紀錄表各一份在卷可按，且其事後坦認犯行，已有悔意，經此偵查、起訴及論
    罪科刑程序，當知所警惕，信無再犯之虞，本院認所宣告之刑以暫不執行為適當
    ，爰併諭知緩刑三年，以啟自新。
據上論斷，應依刑事訴訟法第二百九十九條第一項前段，著作權第八十七條第二款、
第九十三條第三款，刑法第十一條前段、第二十八條、第五十六條、第五十五條、第
四十一條第一項、第三十八條第一項第二款、第三款、第七十四條第一款，罰金罰鍰
提高標準條例第二條，判決如主文。
中      華      民      國      九十      年      七      月      六    日
                                  臺灣高雄地方法院刑事第一庭
                                          法  官  黃  悅  璇
右正本證明與原本無異。
如不服本判決，應於判決送達後十日內，向本院提出上訴狀。
                                          書記官  沈      蘊
中     華     民     國       九十      年      七      月      九      日
附錄法條：
著作權法第八十七條第二款：
有左列情形之一者，視為侵害著作權或製版權：
二、明知為侵害著作權或製版權之物，而散布或意圖散布而陳列或持有或意圖營利而
    交付者。
著作權法第九十三條第三款：
有左列情形之一者，處二年以下有期徒刑，得併科新臺幣十萬元以下罰金：
三、以第八十七條各款方法之一侵害他人之著作權者。


司法院資訊處製作；財團法人民間司法改革基金會備份。
